【裁判字號】    90,易,529
【裁判日期】    900330
【裁判案由】    公共危險
【裁判全文】
臺灣板橋地方法院刑事判決                            九十年度易字第五二九號
    公  訴  人  臺灣板橋地方法院檢察署檢察官
    被      告  甲○○
右列被告因公共危險案件，經檢察官提起公訴（八十九年度偵字第一九六五二號），
本院判決如左：
    主  文
甲○○無罪。
    理  由
一、公訴意旨略以：被告甲○○於民國八十九年九月十三日晚上八時五十分許，無故
    侵入乙○○所有坐落於臺北縣鶯歌鎮○○路四六○巷二弄二十號二樓之住宅（侵
    入住宅部分業據撤回告訴）後，竟故意開啟屋內廚房瓦斯桶，使瓦斯漏逸於屋內
    後始行離去，致生公共危險，幸經乙○○返家時因發覺有異味，迅速將瓦斯桶關
    閉，始未釀成災害，因認被告涉有刑法第一百七十七條第一項之漏逸氣體致生公
    共危險罪嫌。
二、按犯罪事實應依證據認定之，無證據不得推定其犯罪事實，又不能證明被告犯罪
    者，應諭知無罪之判決，刑事訴訟法第一百五十四條、第三百零一條第一項分別
    定有明文。所謂認定犯罪事實之證據，係指足以認定被告確有犯罪行為之積極證
    據而言，該項證據自須適合於被告犯罪事實認定，始得採為斷罪資料。又苟未能
    發現相當證據，或證據不足以證明，自不能以推測或擬制之方法，以為裁判基礎
    ，亦有最高法院二十九年上字第三一０五號及四十年台上字第八六號判例意旨可
    資參照。
三、訊據被告則堅決否認有何故意漏逸瓦斯之犯行，辯稱：因與被害人之母認識，當
    天確係其未經准許從窗戶爬入被害人住處，惟之後其肚子餓想要煮麵吃，即打開
    瓦斯爐，放上鍋子，但卻找不到麵，而其嗣後離去時卻忘了關瓦斯爐，惟伊絕非
    故意漏逸瓦斯等語置辯。而公訴人所以認被告涉有故意漏逸瓦斯之公共危險犯行
    ，無非係以被害人乙○○返家時廚房正散發著瓦斯味，而在廚房內並無找到麵條
    亦無煮麵之跡象，而依常理判斷，煮麵豈有僅開瓦斯任其漏逸而不點燃火苗之理
    ？為其主要論據。
四、經查：本件被告固自承未經允許爬窗侵入被害人住宅後打開瓦斯爐之事實，惟已
    辯稱係欲行煮麵，打開瓦斯爐放上鍋子卻找不到麵，離去時忘了關瓦斯爐，絕非
    故意漏逸等情，而被害人乙○○已於本院審理時陳稱：「我回到家時聞到瓦斯味
    很重，就馬上報警，我家是桶裝瓦斯，瓦斯爐開關被打開，我看到一個鍋子在瓦
    斯爐上面，但鍋子不是我放在瓦斯爐上，也沒有其他人使用該鍋子。麵是放在廚
    房後方二、三公尺箱子內，有時用袋子蓋著，案發前二、三天有看到被告到我家
    找我母親」等語，是被害人既已陳稱係瓦斯爐開關被打開，而非瓦斯桶，公訴人
    指稱被告係打開瓦斯桶漏逸瓦斯云云，已屬有誤。而被害人復指稱回家時發現有
    一鍋子放在瓦斯爐上，惟並非伊及其他家屬所放置等情，則被告辯稱伊係欲行煮
    麵吃而放上鍋子打開瓦斯爐乙節，即非屬無據。而被害人亦稱其住處確有將麵放
    在廚房後二、三公尺之箱子內，並以袋子蓋著，且被告案發前二、三天亦確有至
    其住處找其母親等情，則顯見被告與被害人之母親應有相當認識往來，且廚房亦
    確有儲藏麵條並以袋子蓋著之事實，則被告辯稱其自行進入屋內打開瓦斯爐欲行
    煮麵，卻遍尋麵條無著之情節，亦難認與事理有違。況被害人復指稱：「我家瓦
    斯爐是紅外線，跟一般瓦斯爐不太一樣，必須要等一段時間才能著火，起初只有
    溫度沒有火焰。」等語，則依被告所辯情節，被告打開瓦斯爐放上鍋子後，因未
    能發現廚房內以袋子蓋著之麵條，致未能煮食，又因該紅外線瓦斯爐打開初始僅
    有紅溫並無火焰，致被告離去時疏未查覺該紅外線瓦斯爐未點燃火焰且未關閉瓦
    斯爐之開關，造成被害人返家時始發覺有人侵入而生漏逸瓦斯之事實，則上開情
    節亦難認有何公訴人所指煮麵豈有僅開瓦斯任其漏逸而不點燃火苗之有違常理之
    處，足認本件被告所辯其係因過失，離去時一時忘了關瓦斯爐致生漏逸瓦斯之事
    實，應屬有據，足以採信，自難認被告有何公訴人所指之係屬故意漏逸瓦斯之事
    實。此外復查無其他積極證據足以證明被告有何故意漏逸瓦斯氣體之行為，而刑
    法又無處罰因過失漏逸氣體致生公共危險之明文，依法自應為被告無罪之諭知。
據上論斷，應依刑事訴訟法第三百零一條第一項判決如主文。
本案經檢察官李傳侯到庭執行職務
中      華      民      國      九十      年      三    月     三十     日
                                  臺灣板橋地方法院刑事第六庭
                                          法  官  朱  耀  平
右正本證明與原本無異。
如不服本判決，應於判決送達後十日內，向本院提出上訴狀。
                                          書記官  黃  炎  煌
中      華      民      國      九十      年      三    月     三十     日


司法院資訊處製作；財團法人民間司法改革基金會備份。
